ACORDAO-COMPLETO-2428610

ACÓRDÃO 11314/2020 ATA 36/2020 - SEGUNDA CÂMARA

VISTOS, relatados e discutidos estes atos de admissão, oriundos da Fundação Universidade do Amazonas,
ACORDAM os ministros do Tribunal de Contas da União, reunidos em sessão da 2ª Câmara, ante as razões expostas pela relatora, e com fundamento nos arts. 71, inciso III, da Constituição Federal, 1º, inciso V, 39, inciso I, da Lei 8.443/1992, 1º, inciso VIII, 259, inciso I, e 260, §1º, do Regimento Interno, em:
9.1. considerar prejudicado o exame dos atos de admissão de Sergio Guimaraes da Costa Florido e Heleno Szerwinsk de Mendonca Rocha (ato 43145/2020, peça 11) , em virtude da perda de objeto, a teor do disposto no art. 260, § 5º, do RITCU;
9.2. considerar legais e conceder registro aos atos de admissão de Heleno Szerwinsk de Mendonca Rocha (ato 45311/2020, peça 12) ; Janemar Gomes Amorim Costa, Marcondes Magalhaes Dourado, Jocilia Oliveira Da Silva, Luanara Da Costa Ribeiro, Levi De Oliveira Cacau, Livia Maria Sampaio De Souza, Kely Andrade De Oliveira Rezino e Leticia Porto Ribeiro;
9.3. dar ciência desta deliberação ao órgão de origem e aos interessados.

Análise de atos de admissão.

Segunda Câmara

Fundação Universidade Federal do Acre.

3. Interessados/Responsáveis:
3.1. Interessados: Heleno Szerwinsk de Mendonca Rocha (XXX.001.746-XX); Janemar Gomes Amorim Costa (XXX.777.142-XX); Jocilia Oliveira da Silva (XXX.581.382-XX); Kely Andrade de Oliveira Rezino (XXX.909.182-XX); Leticia Porto Ribeiro (XXX.688.921-XX); Levi de Oliveira Cacau (XXX.202.382-XX); Livia Maria Sampaio de Souza (XXX.865.222-XX); Luanara da Costa Ribeiro (XXX.482.672-XX); Marcondes Magalhaes Dourado (XXX.264.962-XX); Sergio Guimaraes da Costa Florido (XXX.986.414-XX).

13.1. Ministros presentes: Ana Arraes (Presidente), Augusto Nardes (Relator) e Raimundo Carreiro.
13.2. Ministro-Substituto convocado: Augusto Sherman Cavalcanti.
13.3. Ministros-Substitutos presentes: Marcos Bemquerer Costa e André Luís de Carvalho.

AUGUSTO NARDES

Tratam os autos de atos de admissão oriundos da Fundação Universidade Federal do Acre.
2.	A instrução da unidade técnica, propõe considerar legais e determinar o registro dos atos, como transcrevo a seguir, com os ajustes de forma pertinentes:
INTRODUÇÃO
Trata-se de atos de admissão, submetidos, para fins de registro, à apreciação do Tribunal de Contas da União (TCU) , de acordo com o art. 71, inciso III, da Constituição Federal.  Os atos foram cadastrados e disponibilizados ao TCU por intermédio do Sistema e-Pessoal, na forma do art. 2º e 4º da Instrução Normativa TCU 78/2018.
Os atos desse processo pertencem às seguintes unidades:
Unidade emissora: Fundação Universidade Federal do Acre.
Unidade cadastradora:  Fundação Universidade Federal do Acre.
Subunidade cadastradora: Diretoria de Gestão de Pessoas - DIGEP.
EXAME TÉCNICO
Procedimentos aplicados
Os procedimentos para exame, apreciação e registro de atos de pessoal encontram-se estabelecidos na Instrução Normativa TCU 78/2018 e na Resolução TCU 206/2007. Essas normas dispõem que os atos de pessoal disponibilizados por meio do e-Pessoal devem ser submetidos previamente a críticas automatizadas, com base em parâmetros predefinidos.
As críticas das informações cadastradas na etapa de coleta do ato foram elaboradas e validadas levando-se em conta as peculiaridades de cada ato. Os itens verificados nessa etapa são inerentes a dados cadastrais, fundamentos legais, mapa de tempo, ficha financeira, assim como eventuais ocorrências de acumulação. Trata-se de verificações abrangentes, minuciosas e precisas e sem a necessidade de ação humana e, portanto, menos suscetível a falhas. As críticas aplicadas estão discriminadas no sistema, no Menu e-Pessoal, opção "Crítica", que podem ser acessadas mediante concessão de perfil específico a servidores do TCU responsáveis pela análise.
Além das críticas automatizadas, há verificação humana adicional no caso de haver alertas do sistema ou informações não formatadas, como esclarecimentos do gestor ou do controle interno.  
As críticas também consideram os registros do Sistema Integrado de Administração de Recursos Humanos (Siape) . O Siape disponibiliza informações atualizadas sobre as parcelas que integram os proventos, diferentemente, portanto, do e-Pessoal, que informa as parcelas no momento do registro do ato. 
Essa confrontação com o Siape fornece uma visão atual e verdadeira da situação, o que permite descaracterizar irregularidades e inconsistências que, embora constantes do e-Pessoal, já foram corrigidas.
As verificações detectadas nos atos encontram-se discriminadas na aba de pendências de cada ato no sistema e-Pessoal, bem como nos espelhos dos atos contemplados por esta instrução.
Exame das Constatações
Ato: 132897/2019 - Interessado: JANEMAR GOMES AMORIM COSTA - CPF: XXX.777.142-XX
Parecer do Controle Interno: considerar o ato Análise dispensada de acordo com o art. 14 da IN TCU 78-2018. Justificativa:  Análise dispensada de acordo com o art. 14 da IN TCU 78-2018
Por intermédio de análises realizadas por esta Unidade Técnica no presente ato, não se constatou irregularidade que obste a chancela pela legalidade.
Encaminhamento do ato: 
Considerar LEGAL e conceder registro do ato de JANEMAR GOMES AMORIM COSTA. 
Ato: 137786/2019 - Interessado: JOCILIA OLIVEIRA DA SILVA - CPF: XXX.581.382-XX
Parecer do Controle Interno: considerar o ato Análise dispensada de acordo com o art. 14 da IN TCU 78-2018. Justificativa:  Análise dispensada de acordo com o art. 14 da IN TCU 78-2018
Por intermédio de análises realizadas por esta Unidade Técnica no presente ato, não se constatou irregularidade que obste a chancela pela legalidade.
Encaminhamento do ato: 
Considerar LEGAL e conceder registro do ato de JOCILIA OLIVEIRA DA SILVA. 
Ato: 137799/2019 - Interessado: KELY ANDRADE DE OLIVEIRA REZINO - CPF: XXX.909.182-XX
Parecer do Controle Interno: considerar o ato Análise dispensada de acordo com o art. 14 da IN TCU 78-2018. Justificativa:  Análise dispensada de acordo com o art. 14 da IN TCU 78-2018
Por intermédio de análises realizadas por esta Unidade Técnica no presente ato, não se constatou irregularidade que obste a chancela pela legalidade.
Encaminhamento do ato: 
Considerar LEGAL e conceder registro do ato de KELY ANDRADE DE OLIVEIRA REZINO. 
Ato: 137800/2019 - Interessado: LETICIA PORTO RIBEIRO - CPF: XXX.688.921-XX
Parecer do Controle Interno: considerar o ato Análise dispensada de acordo com o art. 14 da IN TCU 78-2018. Justificativa:  Análise dispensada de acordo com o art. 14 da IN TCU 78-2018
Por intermédio de análises realizadas por esta Unidade Técnica no presente ato, não se constatou irregularidade que obste a chancela pela legalidade.
Encaminhamento do ato: 
Considerar LEGAL e conceder registro do ato de LETICIA PORTO RIBEIRO. 
Ato: 137801/2019 - Interessado: LEVI DE OLIVEIRA CACAU - CPF: XXX.202.382-XX
Parecer do Controle Interno: considerar o ato Análise dispensada de acordo com o art. 14 da IN TCU 78-2018. Justificativa:  Análise dispensada de acordo com o art. 14 da IN TCU 78-2018
Por intermédio de análises realizadas por esta Unidade Técnica no presente ato, não se constatou irregularidade que obste a chancela pela legalidade.
Encaminhamento do ato: 
Considerar LEGAL e conceder registro do ato de LEVI DE OLIVEIRA CACAU. 
Ato: 137802/2019 - Interessado: LIVIA MARIA SAMPAIO DE SOUZA - CPF: XXX.865.222-XX
Parecer do Controle Interno: considerar o ato Análise dispensada de acordo com o art. 14 da IN TCU 78-2018. Justificativa:  Análise dispensada de acordo com o art. 14 da IN TCU 78-2018
Por intermédio de análises realizadas por esta Unidade Técnica no presente ato, não se constatou irregularidade que obste a chancela pela legalidade.
Encaminhamento do ato: 
Considerar LEGAL e conceder registro do ato de LIVIA MARIA SAMPAIO DE SOUZA. 
Ato: 137803/2019 - Interessado: LUANARA DA COSTA RIBEIRO - CPF: XXX.482.672-XX
Parecer do Controle Interno: considerar o ato Análise dispensada de acordo com o art. 14 da IN TCU 78-2018. Justificativa:  Análise dispensada de acordo com o art. 14 da IN TCU 78-2018
Por intermédio de análises realizadas por esta Unidade Técnica no presente ato, não se constatou irregularidade que obste a chancela pela legalidade.
Encaminhamento do ato: 
Considerar LEGAL e conceder registro do ato de LUANARA DA COSTA RIBEIRO. 
Ato: 137805/2019 - Interessado: MARCONDES MAGALHAES DOURADO - CPF: XXX.264.962-XX
Parecer do Controle Interno: considerar o ato Análise dispensada de acordo com o art. 14 da IN TCU 78-2018. Justificativa:  Análise dispensada de acordo com o art. 14 da IN TCU 78-2018
Por intermédio de análises realizadas por esta Unidade Técnica no presente ato, não se constatou irregularidade que obste a chancela pela legalidade.
Encaminhamento do ato: 
Considerar LEGAL e conceder registro do ato de MARCONDES MAGALHAES DOURADO. 
Ato: 141348/2019 - Interessado: SERGIO GUIMARAES DA COSTA FLORIDO - CPF: XXX.986.414-XX
Parecer do Controle Interno: considerar o ato Análise dispensada de acordo com o art. 14 da IN TCU 78-2018. Justificativa:  Análise dispensada de acordo com o art. 14 da IN TCU 78-2018
Por intermédio de análises realizadas por esta Unidade Técnica no presente ato, não se constatou irregularidade que obste a chancela pela legalidade.
Encaminhamento do ato: 
Considerar LEGAL e conceder registro do ato de SERGIO GUIMARAES DA COSTA FLORIDO. 
Ato: 43145/2020 - Interessado: HELENO SZERWINSK DE MENDONCA ROCHA - CPF: XXX.001.746-XX
Parecer do Controle Interno: considerar o ato Análise dispensada de acordo com o art. 14 da IN TCU 78-2018. Justificativa:  Análise dispensada de acordo com o art. 14 da IN TCU 78-2018
Por intermédio de análises realizadas por esta Unidade Técnica no presente ato, não se constatou irregularidade que obste a chancela pela legalidade.
Encaminhamento do ato: 
Considerar LEGAL e conceder registro do ato de HELENO SZERWINSK DE MENDONCA ROCHA. 
Ato: 45311/2020 - Interessado: HELENO SZERWINSK DE MENDONCA ROCHA - CPF: XXX.001.746-XX
Parecer do Controle Interno: considerar o ato Análise dispensada de acordo com o art. 14 da IN TCU 78-2018. Justificativa:  Análise dispensada de acordo com o art. 14 da IN TCU 78-2018
Por intermédio de análises realizadas por esta Unidade Técnica no presente ato, não se constatou irregularidade que obste a chancela pela legalidade.
Encaminhamento do ato: 
Considerar LEGAL e conceder registro do ato de HELENO SZERWINSK DE MENDONCA ROCHA. 
CONCLUSÃO
A abrangência e a profundidade das verificações levadas a efeito fundamentam convicção de que os atos 43145/2020, 132897/2019, 137805/2019, 137786/2019, 137803/2019, 137801/2019, 137802/2019, 141348/2019, 137799/2019, 45311/2020 e 137800/2019 podem ser apreciados pela legalidade, em razão de não terem sido encontradas irregularidades nos atos, de acordo com o item Exame das Constatações desta instrução.
PROPOSTA DE ENCAMINHAMENTO
Ante o exposto, com fundamento no art. 71, inciso III, da Constituição Federal, no art. 1º, inciso V, e art. 39, incisos I e II, da Lei 8.443/1992, no art. 260 do Regimento Interno do Tribunal de Contas da União, propõe-se: 
Considerar  LEGAIS e conceder o registro dos atos de HELENO SZERWINSK DE MENDONCA ROCHA, JANEMAR GOMES AMORIM COSTA, MARCONDES MAGALHAES DOURADO, JOCILIA OLIVEIRA DA SILVA, LUANARA DA COSTA RIBEIRO, LEVI DE OLIVEIRA CACAU, LIVIA MARIA SAMPAIO DE SOUZA, SERGIO GUIMARAES DA COSTA FLORIDO, KELY ANDRADE DE OLIVEIRA REZINO, HELENO SZERWINSK DE MENDONCA ROCHA e LETICIA PORTO RIBEIRO.
2.	O Ministério Público junto ao Tribunal de Contas da União, em posicionamento parcialmente divergente, propõe o que segue, in verbis:
Trata-se de processo consolidado com 11 atos de admissões realizadas pela Fundação Universidade Federal do Acre.
2. Após aplicação das críticas automáticas, a Secretaria de Fiscalização de Pessoal (Sefip) propôs a legalidade e registro de todos os atos (peças 14-15) .
3. Todavia, Sergio Guimaraes da Costa Florido (peça 10) e Heleno Szerwinsk de Mendonca Rocha (peça 11) , contratados temporariamente pelo regime da Lei 8.745/1993, tiveram seus contratos de trabalho encerrados em 5/4/2003 e 23/5/2019, respectivamente, consoante se vê no resultado das consultas ao Siapenet acostadas às peças 16-17. Aplica-se, portanto, aos casos, o disposto no § 5º do art. 260 do Regimento Interno do TCU, segundo o qual "O Tribunal poderá considerar prejudicado, por perda de objeto, o exame dos atos de admissão e concessão cujos
 efeitos financeiros tenham se exaurido antes de sua apreciação".
4. Desse modo, este representante do Ministério Público de Contas da União opina porque o Tribunal considere prejudicados, por perda de objeto, os atos de peças 10 e 11, ao tempo em que anui à proposta da Sefip pela legalidade e registro dos demais atos.
	É o relatório.

não há.

Procurador Rodrigo Medeiros de Lima.

ATOS DE ADMISSÃO. DOIS ATOS COM ANÁLISE PREJUDICADA, POR PERDA DE OBJETO. CONTRATAÇÕES TEMPORÁRIAS JÁ ENCERRADAS. LEGALIDADE DOS DEMAIS ATOS.

ATOS DE ADMISSÃO (ADS)

Secretaria de Fiscalização de Pessoal (SEFIP).

Estão em exame atos de admissão oriundos da Fundação Universidade Federal do Acre.
2.	A Secretaria de Fiscalização de Pessoal - Sefip, após aplicação das críticas automáticas, opinou pela legalidade dos atos ora em exame.
3.	O Ministério Público junto ao TCU - MPTCU, em divergência parcial, defendeu que os atos de Sergio Guimaraes da Costa Florido (peça 10) e de Heleno Szerwinsk de Mendonca Rocha (peça 11) devem ter os exames considerados prejudicados, por perda de objeto, ante o encerramento de seus contratos temporários. 
4.	Desde já, manifesto concordância com o posicionamento exarado pela unidade técnica, com os reparos propostos pelo MPTCU, pelos motivos que exponho a seguir.
5.	De fato, verifica-se, às peças 16 e 17, que Sergio Guimaraes da Costa e Heleno Szerwinsk de Mendonca Rocha (ato número 43145/2020) tiveram seus contratos de trabalho encerrados em 5/4/2003 e 23/5/2019, respectivamente. Desse modo, ante o exaurimento dos efeitos financeiros, considero prejudicado, por perda de objeto, o exame destes atos de admissão, conforme art. 260, §5º do Regimento Interno deste Tribunal. Ressalto, no entanto, que o ato de número 45311/2020 (peça 12) de interesse de Heleno Szerwinsk de Mendonca Rocha é legal e deve ter o seu registro concedido. 
6.	Quanto aos demais atos, aquiesço ao entendimento da unidade técnica pela legalidade.
	Ante o exposto, VOTO por que o Tribunal adote a minuta de acórdão que submeto à consideração deste Colegiado.
TCU, Sala das Sessões Ministro Luciano Brandão Alves de Souza, em 13 de outubro de 2020.
Ministro JOÃO AUGUSTO RIBEIRO NARDES 
Relator